臺灣新竹地方法院民事簡易判決
111年度竹北簡字第15號
原      告  王思婷  
訴訟代理人  楊一帆律師
複代理人    黃振洋律師
被      告  何家麟  
訴訟代理人  蔡汶叡  
上列當事人間損害賠償事件，本院於民國111年9月20日言詞辯論
終結，判決如下：
    主  文
被告應給付原告新臺幣貳佰零貳萬玖仟捌佰零肆元，及自民國一
一○年八月十日起至清償日止，按年息百分之五計算之利息。
原告其餘之訴駁回。
訴訟費用由被告負擔十分之四，餘由原告負擔。
本判決得假執行。但被告如以新臺幣貳佰零貳萬玖仟捌佰零肆元
為原告預供擔保後，得免為假執行。
原告其餘假執行之聲請駁回。　
    事實及理由
一、原告起訴主張：
㈠、被告於民國109年1月12日8時11分許，駕駛車號000-0000號租
    賃小客車，沿新竹縣湖口鄉新興路由南往北方向行駛內側車
    道，至新竹縣湖口鄉成功路與八德路口即省道台一線62公里
    處，欲左轉成功路時，本應注意汽車行駛至交岔路口，其行
    進、轉彎，應遵守燈光號誌，而依當時客觀上之情狀，並無
    不能注意之情事，竟疏未注意依號誌指示行駛，貿然左轉前
    行，適原告駕駛車號000-0000號自用小客車，沿八德路由北
    往南方向駛至上開三岔路口，本應注意汽車駕駛人行車速度
    應依速限標誌或標線之規定，並應注意車前狀況及兩車並行
    之間隔，隨時採取必要之安全措施，而依上開當時情形，亦
    無不能注意之情事，竟疏未注意及此，貿然超速行駛且未注
    意車前狀況，致兩車閃避不及因而發生碰撞，造成原告受有
    右側髕骨開放性骨折併韌帶損傷、右側尺骨骨折、左側肱骨
    骨折、左側鷹嘴突骨折、左側橈神經損傷、右側髖臼骨折、
    肝臟撕裂傷等傷害（下稱系爭傷害），並遺留左下肢關節活
    動角度受限、無法蹲踞等後遺症。
㈡、原告所受損害共新臺幣（下同）6,920,165元，惟本件原告與
    被告之肇事比例為3：7，且原告已請領強制險87,256元，原
    告最終請求之金額共計4,756,859元，分別為：
　1.醫療費用255,478元
　　原告因系爭傷害至天主教仁慈醫療財團法人仁慈醫院、長庚
    醫療財團法人林口長庚紀念醫院（逕稱仁慈醫院、長庚醫院
    ）急診、門診，支出醫療費共255,478元，有醫療費用收據
    為證（調卷第40-47頁）。
　2.醫療用品費用25,763元
　　原告因系爭傷害支出醫療用品費用共25,763元，有收據、統
    一發票可憑（調卷第48-55頁）。
　3.救護車費用4,320元
　　原告因系爭傷害於車禍當日自仁慈醫院搭乘救護車轉院至長
    庚醫院，支出4,320元，有紅俥救護車有限公司服務收費證
    明足憑（調卷第56頁）。
　4.看護費用405,300元
　　原告於109年1月12日急診住院至109年1月24日出院，經醫囑
    建議出院後6個月需由專人照護（調卷第57頁），合計193日
    ，以每日2,100元計算，共計405,300元（計算式：2,100元×
    193日）。
　5.工作損失619,736元
　　原告於本件車禍發生時擔任汽車銷售業務，薪資結構為底薪
    加獎金，108年7月至12月月薪分別為115,555元、41,748元
    、118,220元、111,801元、95,760元、136,652元，平均月
    薪為103,289元（調卷第58-69頁）。原告因系爭傷害經醫囑
    建議休養6個月（調卷第57頁），是原告不能工作損失為619
    ,736元。
　6.勞動力減損5,109,568元
  ⑴原告因本件車禍勞動力減損暫以20%計算，對於經長庚醫院鑑
    定為勞動力減損13%無意見（本卷第65-67、79頁）。
  ⑵原告為79年9月20日生，若未受有系爭傷害，應可工作至65歲
    ，則原告自本件車禍休養6個月後至65歲（144年9月20日）
    ，尚有35年又1個月，原告每年因勞動力減損之損失為247,8
    93元（計算式：月薪103,289元×勞動力減損20%×12個月）。
    依霍夫曼計算法扣除中間利息後，得一次請領35年之金額為
    5,095,146元、2個月金額為14,422元，共計5,109,568元（
    調卷第6-7頁）。
　7.精神慰撫金500,000元
　　原告因系爭傷害受有莫大精神上之痛苦，被告應給付精神慰
    撫金500,000元。
㈢、爰依侵權行為法律關係，提起本件訴訟，並聲明：⑴被告應給
    付原告4,756,859元，及自起訴狀繕本送達翌日起至清償日
    止，按年息5%計算之利息。⑵訴訟費用由被告負擔。⑶願供擔
    保，請准宣告假執行。
二、被告則答辯以：
㈠、不爭執原告因本件車禍受有系爭傷害、原告及被告過失比例
    為3：7、支出醫療費用255,478元、醫療用品費用25,763元
    、救護車費用4,320元、看護費用405,300元。
㈡、就原告其餘請求賠償項目及金額爭執如下（調卷第99-100頁
    、本卷第80頁）：　
　1.工作損失
　　原告薪資落差甚大，應以勞保投保薪資計算。
　2.勞動力減損
　　不爭執原告因系爭傷害勞動力減損13%，僅爭執原告薪資計
    算方式同工作損失所述。
　3.精神慰撫金　
　　原告請求之精神慰撫金金額過高。
㈢、答辯聲明：⑴原告之訴駁回。⑵訴訟費用由原告負擔。
三、本院之判斷：
㈠、原告主張於上開時、地發生本件車禍，致原告受有系爭傷害
    、原告與被告皆具過失（比例3：7）及原告支出醫療費用25
    5,478元、醫療用品費用25,763元、救護車費用4,320元、看
    護費用405,300元之事實，為兩造所不爭執，並有醫療費用
    收據、免用統一發票收據、統一發票、紅俥救護車有限公司
    服務收費證明、長庚醫院診斷證明書在卷可憑（調卷第40-5
    7、99頁、本卷第31頁），堪認原告此部分主張為真實。
㈡、因故意或過失，不法侵害他人之權利者，負損害賠償責任；
    汽車、機車或其他非依軌道行駛之動力車輛，在使用中加損
    害於他人者，駕駛人應賠償因此所生之損害；不法侵害他人
    之身體或健康者，對於被害人因此喪失或減少勞動能力或增
    加生活上之需要時，應負損害賠償責任；不法侵害他人之身
    體、健康者，被害人雖非財產上之損害，亦得請求賠償相當
    之金額，民法第184條第1項前段、第191條之2前段、第193
    條第1項、第195條第1 項前段分有明文。被告過失不法侵害
    原告身體、健康，已如前述，是原告依上開規定，請求被告
    負侵權行為損害賠償責任，於法有據，應予准許。茲就原告
    請求之工作損失、勞動力減損、精神慰撫金金額審核如下：
　1.工作損失560,013元
　⑴原告因系爭傷害經醫囑建議休養6個月，有長庚醫院109年4月
    15日診斷證明書附卷可稽（調卷第57頁），堪認原告確有6
    個月無法工作之情形。
　⑵原告於本件車禍發生時擔任汽車銷售業務，依據其111年9月2
    6日民事陳報狀所附之薪資明細表（本卷第91-101頁），原
    告108年7月至12月月薪分別為103,463元、30,264元、119,4
    50元、79,518元、73,498元、153,820元，6個月共計560,01
    3元（計算式：103,463+30,264+119,450+79,518+73,498+15
    3,820＝560,013）。則原告於109年1月份車禍後6個月不能工
    作損失比照車禍前6個月計算，應為合理，故為560,013元。
    逾此範圍則屬無據，不應准許。
　2.勞動力減損1,473,498元
　⑴原告因本件車禍致勞動能力減損，經長庚醫院鑑定原告勞動
    能力減損為13%，有長庚醫院111年8月11日長庚院林字第111
    0750732號函可稽（本卷第65-67頁），且為兩造所不爭執（
    本卷第79-80頁）。
　⑵原告之工作為汽車銷售業務，薪資計算方式為底薪加上獎金
    ，基本薪資按汽車銷售台數計算，每月薪資差距甚大，本院
    認應以原告現職勞保最高投保金額計算其經常性平均薪資即
    45,800元方屬適當（本卷第84-85、89頁），則原告每年勞
    動力減損71,448元（計算式：月薪45,800元×12個月×13%）
    。
　⑶又原告為79年9月20日生，本件車禍休養6個月後（109年7月1
    2日）起算至法定退休年齡65歲（144年9月20日），依霍夫
    曼式計算法扣除中間利息（首期給付不扣除中間利息）核計
    其金額為1,473,498元，有霍夫曼一次給付試算表在卷為憑
    （本卷第103頁）。原告請求逾此範圍，為無理由，無從准
    許。
　3.精神慰撫金300,000元　　
　　原告因系爭傷害急診1次、住院13日、4次手術、門診5次，
    及勞動力減損13%，衡情確實受有相當程度精神痛苦。本院
    斟酌原告學歷為高中畢業，現職為汽車銷售業務，109年度
    所得1,033,869元，財產資料共2筆，有在職證明書、稅務電
    子閘門財產所得調件明細表可憑（調卷第78-80、100頁、本
    卷第47頁）；被告學歷為高職畢業，現從事餐廳服務員，月
    薪30,000元（調卷第100頁）。是依前述事件發生過程、被
    告行為態樣、侵害情節、原告精神損害之程度以及其等學經
    歷、身分、經濟收入等一切情狀，認原告請求被告賠償精神
    慰撫金於300,000元範圍內，應予准許。逾此範圍之請求則
    屬過高，不應准許。
㈢、綜上，原告所受損害為醫療費用255,478元、醫療用品費用25
    ,763元、救護車費用4,320元、看護費用405,300元、工作損
    失560,013元、勞動力減損1,473,498元、精神慰撫金300,00
    0元，共計3,024,372元（計算式：255,478+25,763+4,320+4
    05,300+560,013+1,473,498+300,000＝3,024,372）。
㈣、按損害之發生或擴大，被害人與有過失者，法院得減輕賠償
    金額，或免除之，民法第217條第1項定有明文。原告與被告
    過失比例為3：7，此為兩造所不爭執，故原告得向被告請求
    損害賠償之金額為2,117,060元（計算式：3,024,372×70%＝2
    ,117,060）。又保險人依本法規定所為之保險給付，視為被
    保險人損害賠償金額之一部分；被保險人受賠償請求時，得
    扣除之，強制汽車責任保險法第32條亦規定甚明。原告自承
    已領取強制汽車責任險理賠87,256元（調卷第7、100頁），
    自應予扣除，從而，原告於本件訴訟所得向被告請求之金額
    應為2,029,804元。
㈤、按給付無確定期限者，債務人於債權人得請求給付時，經其
    催告而未為給付，自受催告時起，負遲延責任。其經債權人
    起訴而送達訴狀，或依督促程序送達支付命令，或為其他相
    類之行為者，與催告有同一之效力；遲延之債務，以支付金
    錢為標的者，債權人得請求依法定利率計算之遲延利息。但
    約定利率較高者，仍從其約定利率；應付利息之債務，其利
    率未經約定，亦無法律可據者，週年利率為百分之5，民法
    第229條第2項、第233條第1項、第203條分別定有明文。本
    件給付屬侵權行為之債，並無確定期限，亦無約定遲延利息
    之利率，揆諸前揭法條規定，原告請求自起訴狀繕本送達被
    告之翌日即110年8月10日（調卷第72頁）起算法定遲延利息
    ，即屬有據。　
㈥、綜上所述，原告依侵權行為法律關係，請求被告給付2,029,8
    04元，及自110年8月10日起至清償日止，按年息5%計算之利
    息，為有理由，應予准許。逾此範圍之請求，則無理由，應
    予駁回。　　　
四、本件係依民事訴訟法第427條第2項第11款適用簡易訴訟程序
    所為被告部分敗訴之判決，爰依職權宣告假執行。就原告勝
    訴部分雖陳明願供擔保請准宣告假執行，僅係促使法院之職
    權發動，無庸為准駁之諭知。並依民事訴訟法第392條第2項
    職權為被告酌定相當之擔保金額後併宣告得免為假執行。至
    原告敗訴部分，其假執行之聲請即失所附麗，應併予駁回。
五、本件事證已臻明確，兩造其餘攻擊防禦方法及證據，核與判
    決結果不生影響，爰不一一論列。
六、訴訟費用負擔之依據：民事訴訟法第79條。　
中　　華　　民　　國　　111 　年　　10　　月　　11　　日
                  竹北簡易庭　　法  官　陳麗芬
以上正本係照原本作成。
如對本判決上訴，須於判決送達後20日內向本院提出上訴狀。如
委任律師提起上訴者，應一併繳納上訴審裁判費。
中　　華　　民　　國　　111 　年　　10　　月　　11　　日
                                書記官　曾煜智